---
title: "Tarea 11 - Repasando Estadística Descriptiva con Datos Cualitativos"
author: "Jesus Mudarra Luján"
date: '2022-09-24'
output: pdf_document
---

```{r setup, include=FALSE}
knitr::opts_chunk$set(echo = TRUE)
```

## Pregunta 1

Da la instrucción que defina la tabla de frecuencias absolutas de un vector llamado `alumnos`.

```{r}
table(alumnos)
```

## Pregunta 2

Con una sola instrucción, define la tabla de frecuencias relativas de un vector llamado `edades`.

```{r}
prop.table(table(edades))
```

## Pregunta 3

Con una sola instrucción, define la tabla bidimensional conjunta de frecuencias absolutas de dos vectores llamados `altura` y `peso`, de forma que las filas correspondan a `altura` y las columnas a `peso`.

```{r}
table(altura, peso)
```

## Pregunta 4

Con una sola instrucción, define la tabla bidimensional conjunta de frecuencias relativas calculadas dentro del total, de dos vectores llamados `edad` y `altura`, de forma que las filas correspondan a `altura` y las columnas a `edad`.

```{r}
prop.table(table(altura, edad))
```

## Pregunta 5

Con una sola instrucción, dibuja un diagrama de barras básico de un vector llamado `edad`.

```{r}

```

## Pregunta 6

Con una sola instrucción, dibuja un diagrama circular básico de un vector llamado `alumnos`.

```{r}

```

## Pregunta 7

La tabla `DNase` es uno de los data frames que tiene predefinidos `R`. Da la instrucción que dibuje un diagrama de barras básico de la variable `density` de este mismo data frame.

```{r}

```
