---
title: "Tarea 10 - Estudio de Bebés Recién Nacidos"
author: "Jesus Mudarra Luján"
date: '2022-09-24'
output: pdf_document
---

```{r setup, include=FALSE}
knitr::opts_chunk$set(echo = TRUE)
```

Instala y carga el paquete `MASS` en `R`. En él hay una tabla de datos llamada `birthwt` sobre factores que pueden incidir en el peso de los niños al nacer.

```{r}
library(MASS)
```

## Pregunta 1

Utiliza `str()` y `head()` para explorar la estructura, y con `help()`, mirar el significado de cada variable.

```{r}
str(birthwt)
```

```{r}
head(birthwt)
```

```{r, eval=FALSE}
help(birthwt)
```

Variables del dataset `birthwt`:

- low: indicador de peso al nacer inferior a 2,5 kg.

- age: edad de la madre en años.

- lwt: peso de la madre en libras en la última menstruación.

- race: raza de la madre (1 = blanca, 2 = negra, 3 = otra).

- smoke: condición de fumadora durante el embarazo.

- ptl: número de partos prematuros anteriores.

- ht: antecedentes de hipertensión.

- ui: presencia de irritabilidad uterina.

- ftv: número de visitas al médico durante el primer trimestre.

- bwt: peso al nacer en gramos.

## Pregunta 2

Calcula una tabla de frecuencias relativas marginales de los pares raza de la madre y peso inferior a 2.5 kg o no, que permita ver si la raza de la madre influye en el peso del bebé.

```{r}
x <- table(birthwt$race, birthwt$low)
prop.table(x, margin = 1)
```

## Pregunta 3

Dibuja un diagrama de mosaico de la tabla del ejercicio anterior.








## Pregunta 4

Dibuja un diagrama bidimensional de barras, con las barras organizadas en bloques, que permita visualizar la información de los ejercicios anteriores. Aprovecha para poner nombres adecuados a los bloques, colores a las barras y añadir una leyenda que explique qué representa cada barra.








## Pregunta 5

¿Se puede obtener alguna conclusión de la tabla y el diagrama de barras anterior? Argumenta tu respuesta.







## Pregunta 6

Repite los cuatro ejercicios anteriores para los pares madre fumadora o no, peso inferior a 2.5 kg o no y para los pares madre hipertensa o no y peso inferior a 2.5 kg o no.







## Pregunta 7

Calcula una tabla de frecuencias relativas marginales de la terna raza de la madre, madre fumadora o no y peso inferior a 2.5 kg o no, que permita ver si la raza de la madre y su condición de fumadora o no fumadora influyen en el peso del bebé.







## Pregunta 8

Dibuja un diagrama de mosaico de la tabla del ejercicio anterior.










