---
title: "Tarea 10 - Estudio de Bebés Recién Nacidos"
author: "Jesus Mudarra Luján"
date: "`r Sys.Date()`"
output: pdf_document
---

```{r setup, include=FALSE}
knitr::opts_chunk$set(echo = TRUE)
```

Instala y carga el paquete `MASS` en `R`. En él hay una tabla de datos llamada `birthwt` sobre factores que pueden incidir en el peso de los niños al nacer.

```{r}
library(MASS)
```

## Pregunta 1

Utiliza `str()` y `head()` para explorar la estructura, y con `help()`, mirar el significado de cada variable.

```{r}
str(birthwt)
```

```{r}
head(birthwt)
```

```{r, eval=FALSE}
help(birthwt)
```

Variables del dataset `birthwt`:

- `low`: indicador de peso al nacer inferior a 2,5 kg.

- `age`: edad de la madre en años.

- `lwt`: peso de la madre en libras en la última menstruación.

- `race`: raza de la madre (1 = blanca, 2 = negra, 3 = otra).

- `smoke`: condición de fumadora durante el embarazo.

- `ptl`: número de partos prematuros anteriores.

- `ht`: antecedentes de hipertensión.

- `ui`: presencia de irritabilidad uterina.

- `ftv`: número de visitas al médico durante el primer trimestre.

- `bwt`: peso al nacer en gramos.

## Pregunta 2

Calcula una tabla de frecuencias relativas marginales de los pares raza de la madre y peso inferior a 2.5 kg o no, que permita ver si la raza de la madre influye en el peso del bebé.

```{r}
x <- table(birthwt$race, birthwt$low)

dimnames(x) = list(
  Raza = c("Blanca", "Negra", "Otra"),
  Peso = c(">= 2.5 kg", "< 2.5 kg")
)

round(prop.table(x, margin = 1), 3)
```

## Pregunta 3

Dibuja un diagrama de mosaico de la tabla del ejercicio anterior.

```{r, fig.height=3.5, fig.width=5.5}
mosaicplot(prop.table(x, margin = 1),
           main = "Gráfico de mosaico de las variables race y low",
           col = c("aquamarine3", "cadetblue4"))
```

## Pregunta 4

Dibuja un diagrama bidimensional de barras, con las barras organizadas en bloques, que permita visualizar la información de los ejercicios anteriores. Aprovecha para poner nombres adecuados a los bloques, colores a las barras y añadir una leyenda que explique qué representa cada barra.

```{r}
barplot(prop.table(x, margin = 1), ylim = c(0, 0.8), beside = TRUE,
        main = "Frecuencias relativas de la raza de la madre\n para cada peso",
        names = c(">=2.5 kg", "< 2.5 kg"),
        col = c("cadetblue4", "gold3", "darkorchid4"),
        legend.text = c("Blanca", "Negra", "Otra"))
```

## Pregunta 5

¿Se puede obtener alguna conclusión de la tabla y el diagrama de barras anterior? Argumenta tu respuesta.

Los bebés nacidos con $\geq$ 2.5 kg son más frecuentes que los bebés nacidos con < 2.5 kg. Los bebés nacidos con $\geq$ 2.5 kg son mayoritariamente de raza blanca mientras que los bebés nacidos con < 2.5 kg son la minoría.

\newpage

## Pregunta 6

Repite los cuatro ejercicios anteriores para los pares madre fumadora o no, peso inferior a 2.5 kg o no y para los pares madre hipertensa o no y peso inferior a 2.5 kg o no.

```{r}
x <- table(birthwt$smoke, birthwt$low)

dimnames(x) = list(
  Fumadora = c("No fumadora", "fumadora"),
  Peso = c(">= 2.5 kg", "< 2.5 kg")
)

round(prop.table(x, margin = 1), 3)

mosaicplot(prop.table(x, margin = 1),
           main = "Gráfico de mosaico de las variables smoke y low",
           col = c("aquamarine3", "cadetblue4"))

barplot(prop.table(x, margin = 1), ylim = c(0, 0.8), beside = TRUE,
        main = "Frecuencias relativas de madres fumadoras\n para cada peso",
        names = c(">=2.5 kg", "< 2.5 kg"),
        col = c("cadetblue4", "gold3"),
        legend.text = c("No fumadora", "Fumadora"))
```

Si el bebé nace con un peso $\geq$ 2.5 kg es más probable que la mujer sea no fumadora. Por otro lado, si el bebé nace con un peso < 2.5 kg es más probable que la madre sea fumadora.

```{r, fig.height=3.5, fig.width=5.5}
x <- table(birthwt$ht, birthwt$low)

dimnames(x) = list(
  Hipertensa = c("No hipertensa", "Hipertensa"),
  Peso = c(">= 2.5 kg", "< 2.5 kg")
)

round(prop.table(x, margin = 1), 3)

mosaicplot(prop.table(x, margin = 1),
           main = "Gráfico de mosaico de las variables ht y low",
           col = c("aquamarine3", "cadetblue4"))

barplot(prop.table(x, margin = 1), ylim = c(0, 0.8), beside = TRUE,
        main = "Frecuencias relativas de madres hipertensas\n para cada peso",
        names = c(">=2.5 kg", "< 2.5 kg"),
        col = c("cadetblue4", "gold3"),
        legend.text = c("No hipertensa", "Hipertensa"))
```

Si la madre no es hipertensa es más probable que el bebé nazca con un peso $\geq$ 2.5 kg. En cambio, si la mujer es hipertensa, es más probable que el bebé nazca con un peso < 2.5 kg.

## Pregunta 7

Calcula una tabla de frecuencias relativas marginales de la terna raza de la madre, madre fumadora o no y peso inferior a 2.5 kg o no, que permita ver si la raza de la madre y su condición de fumadora o no fumadora influyen en el peso del bebé.

```{r}
x <- table(birthwt$smoke, birthwt$low, birthwt$race)

dimnames(x) = list(
  Fumadora = c("No fumadora", "Fumadora"),
  Peso = c(">= 2.5 kg", "< 2.5 kg"),
  Raza = c("Blanca", "Negra", "Otra")
)

round(prop.table(x, margin = c(1, 3)), 3)
```

\newpage

## Pregunta 8

Dibuja un diagrama de mosaico de la tabla del ejercicio anterior.

```{r}
mosaicplot(prop.table(x, margin = c(1, 3)),
           main = "Gráfico de mosaico de las variables smoke, low y race",
           col = c("aquamarine3", "cadetblue4", "darkslategray"))
```
