---
title: "Tarea 1 - Utilizando R como calculadora"
author: "Jesus Mudarra Luján"
date: '2022-09-12'
output: pdf_document
---

```{r setup, include=FALSE}
knitr::opts_chunk$set(echo = TRUE)
```

## Pregunta 1

Si hubiéramos empezado a contar segundos a partir de las 12 campanadas que marcan el inicio de 2018, ¿a qué hora de qué día de qué año llegaríamos a los 250 millones de segundos? ¡Cuidado con los años bisiestos!

```{r}
tiempo.pasado.segundos <- 2.5e+8
tiempo.pasado.minutos <- tiempo.pasado.segundos/60
tiempo.pasado.horas <- tiempo.pasado.minutos/60
tiempo.pasado.dias <- tiempo.pasado.horas/24
tiempo.pasado.años <- tiempo.pasado.dias/365
tiempo.pasado.años.exactos <- tiempo.pasado.dias %/% 365
dias.restantes <- tiempo.pasado.años %% 1 * 365 - 2
dias.restantes.exactos <- trunc(dias.restantes) # 336 días
horas.restantes <- dias.restantes %% 1 * 24
horas.restantes.exactas <- trunc(horas.restantes) # 12 horas
minutos.restantes <- horas.restantes %% 1 * 60
minutos.restantes.exactos <- trunc(minutos.restantes) # 26 minutos
segundos.restantes <- minutos.restantes %% 1 * 60
segundos.restantes.exactos <- round(segundos.restantes) # 40 segundos
```

Han pasado `r tiempo.pasado.años.exactos` años, `r dias.restantes.exactos` días, `r horas.restantes.exactas` horas, `r minutos.restantes.exactos` minutos y `r segundos.restantes.exactos` segundos. Lo que nos situaría en el 3 de diciemrbe de 2025 a las 12:26:40.

Resultado contrastado con el obtenido en el siguiente link:

https://bit.ly/3RUgA2x

## Pregunta 2

Crea una función en `R` que resuelva una ecuación de primer grado (de la forma $Ax + B = 0$). Es decir, los parámetros deben ser los coeficientes (en orden) y la función tiene que devolver la solución. Por ejemplo, si la ecuación es $2x + 4 = 0$, la función tendría que devolver -2. Una vez creada la función, utilízala para resolver las siguientes ecuaciones de primer grado:

Función que calcula ecuaciones de primer grado:

```{r}
ecuacion.primer.grado <- function(a, b, c){
  paste0("El resultado de la ecuación es x = ", (c-b)/a)
}
```

* $5x + 3 = 0$

```{r}
ecuacion.primer.grado(5, 3, 0)
```

* $7x + 4 = 18$

```{r}
ecuacion.primer.grado(7, 4, 18)
```

* $x + 1 = 1$

```{r}
ecuacion.primer.grado(1, 1, 1)
```

## Pregunta 3

Da una expresión para calcular $3e - \pi$ con `R` y a continuación, da el resultado obtenido redondeado a 3 cifras decimales.

```{r}
round(3*exp(1) - pi, 3)
```

## Pregunta 4

Da una expresión para calcular el módulo del número complejo $\frac{(2 + 3i)^2}{(5 + 8i)}$ y, a continuación, da el resultado obtenido redondeado a 3 cifras decimales.

```{r}
result <- round(Mod(((2+3i)^2)/(5+8i)), 3)
result
```

Módulo = `r result`
