---
title: "Tarea 3 - Estructuras de datos"
author: "Jesus Mudarra Luján"
date: '2022-09-17'
output: pdf_document
---

```{r setup, include=FALSE}
knitr::opts_chunk$set(echo = TRUE)
```

## Pregunta 1

Crea un vector llamado `Harry` formado por la sucesión de números consecutivos entre el -10 y 27. Pídele a `R` que devuelva el elemento de índice 7. Escribe el resultado.

```{r}
Harry <- seq(from = -10, to = 27)
Harry
```

El elemento de índice 7 del vector `Harry` es:

```{r}
Harry[7]
```

## Pregunta 2

Da el máximo de la sucesión $100\cdot 2^{n} - 7\cdot 3^{n}$ con $n = 0, \dots, 200$.

```{r}
n = 0:200
x <- 100*2^n-7*3^n
```

El máximo de la sucesión es:

```{r}
max(x)
```

## Pregunta 3

Crea la sucesión de números consecutivos entre 0 y 40. A continuación, crea el vector $3\cdot 5^{n} - 1$ con $n = 0, \dots, 40$. Ponle como nombre `x`. Ahora, da el subvector de los elementos que son estrictamente mayores a 3.5.

```{r}
n = 0:40
x <- 3*5^n-1
```

El subvector que contiene elementos estrictamente mayores a 3.5 es:

```{r}
x[x>3.5]
```

## Pregunta 4

Crea una función que devuelva la parte real, la imaginaria, el módulo, el argumento y el conjugado de un número, mostrando solo 2 cifras significativas.

RECOMENDACIÓN: En algún momento hará falta utilizar vectores

```{r}
numero.complejo <- function(z1){
  print(c(Re(z1), Im(z1), Mod(z1), Arg(z1), Conj(z1)), 2)
}
```

```{r}
z1 <- complex(real = pi, imaginary = sqrt(2))
numero.complejo(z1)
```

## Pregunta 5

Crea una función que resuelva ecuaciones de segundo grado (de la forma $Ax^{2} + Bx + C = 0$). No importa, por ahora, que tengas en cuenta las ecuaciones de segundo grado que no tienen solución real.

RECOMENDACIÓN: En algún momento hará falta utilizar vectores

```{r}
ec.2grado <- function(a, b, c){
  discriminante = b^2 -4*a*c
  if (discriminante > 0) {
    x_1 = (-b + sqrt(discriminante))/(2*a)
    x_2 = (-b - sqrt(discriminante))/(2*a)
    print(paste0("Ya que el discriminante es mayor que cero entonces la ecuación de segundo grado tiene dos raíces reales x1 = ",x_1, " y x2 = ", x_2))
    return(c(x_1, x_2)) # devolvemos un vector con los valores de x_1, x_2
  }
  if (discriminante == 0) {
    x = -b/(2*a)
    print(paste0("Ya que el discriminante es cero entonces la ecuación de segundo grado tiene sólo una raíz real x =", x))
    return(x)
  }
  if (discriminante < 0) {
    print("Ya que el discriminante es menor que cero entonces la ecuación no tiene resolución real.")
  }
}
```

```{r}
x = ec.2grado(1, 2, -1)
```

## Pregunta 6

Tomando el vector `vec = c(0,9,98,2,6,7,5,19,88,20,16,0)`, da 3 opciones diferentes para calcular el subvector `c(9,19,20,16)`

Definimos el vector `vec`:

```{r}
vec = c(0,9,98,2,6,7,5,19,88,20,16,0)
```

Opción 1:

```{r}
vec[vec>=9 & vec <=20]
```

Opción 2:

```{r}
vec[vec%%2==0 & vec<30 & vec>15 | vec%%2==1 & vec>8]
```

Opción 3:

```{r}
vec[vec==9 | vec==19 | vec==20 | vec==16]
```

Tomando el vector `vec` definido en el apartado anterior, busca

Qué entradas son pares:

```{r}
vec[vec%%2==0]
```

Qué entradas no son pares y mayores que 20:

```{r}
vec[vec%%2 == 1 & vec>20]
```

NOTA: Ninguna entrada del vector es impar y mayor de 20.

Dónde toma `vec` su valor máximo:

```{r}
which(vec == max(vec))
```

Dónde toma `vec` sus valores mínimos:

```{r}
which(vec == min(vec))
```

## Pregunta 7

Da la entrada (2, 2) de $A\cdot (A+A)\cdot A$, con

$$A = \begin{pmatrix} 1 & 3 \\ 2 & 4 \end{pmatrix}$$

```{r}
A = matrix(1:4, nrow = 2, byrow = F)
result = A %*% (A+A) %*% A
```

La entrada (2, 2) de la matriz A es:

```{r}
result[2, 2]
```

## Pregunta 8

Da los valores propios de la matriz

$$B = \begin{pmatrix} 2 & 4 & -6 \\ 0 & 0 & 3 \\ 0 & -2 & 5 \end{pmatrix}$$

```{r}
vector = c(2, 4, -6, 0, 0, 3, 0, -2, 5)
B = matrix(vector, nrow = 3, byrow = T)
```

Los valores propios de la matriz B son:

```{r}
eigen(B)$values
```

## Pregunta 9

Da, redondeando a 3 cifras decimales, los vectores propios de la matriz

$$C = \begin{pmatrix} -48 & 35 & -12 \\ -134 & 95 & -32 \\ -194 & 133 & -44 \end{pmatrix}$$

```{r}
vector = c(-48, 35, -12, -134, 95, -32, -194, 133, -44)
C = matrix(vector, nrow = 3, byrow = T)
```

Los vectores propios de la matriz C son:

```{r}
round(eigen(B)$vectors, 3)
```

## Pregunta 10

Da el rango de la matriz

$$D = \begin{pmatrix} -2 & -8 & -2 & 3 \\ -3 & -6 & -1 & 2 \\ -9 & -22 & -3 & 7 \\ -18 & -44 & -8 & 15 \end{pmatrix}$$

```{r}
vector = c(-2, -8, -2, 3, -3, -6, -1, 2, -9, -22, -3, 7, -18, -44, -8, 15)
D = matrix(vector, nrow = 4, byrow = T)
```

El rango de la matriz D es:

```{r}
qr(D)$rank
```
