---
title: "Tarea 4 - LaTeX y RMarkdown"
author: "Jesus Mudarra Luján"
date: '2022-09-16'
output: pdf_document
---

```{r setup, include=FALSE}
knitr::opts_chunk$set(echo = TRUE)
```

## Pregunta 1

Realiza los siguientes productos de matrices siguiente en `R`:

$$A\cdot B$$

$$B\cdot A$$

$$(A\cdot B)^{t}$$

$$B^{t}\cdot A$$

$$(A\cdot B)^{-1}$$

$$A^{-1}\cdot B^{t}$$

Donde:

$$A = \begin{pmatrix} 1 & 2 & 3 & 4 \\ 4 & 3 & 2 & 1 \\ 0 & 1 & 0 & 2 \\ 3 & 0 & 4 & 0 \end{pmatrix}$$

$$B = \begin{pmatrix} 4 & 3 & 2 & 1 \\ 0 & 3 & 0 & 4 \\ 1 & 2 & 3 & 4 \\ 0 & 1 & 0 & 2 \end{pmatrix}$$

Declaramos las matrices A y B:

```{r}
vector = c(1, 2, 3, 4, 4, 3, 2, 1, 0, 1, 0, 2, 3, 0, 4, 0)
A = matrix(vector, nrow = 4, byrow = T)
```

```{r}
vector = c(4, 3, 2, 1, 0, 3, 0, 4, 1, 2, 3, 4, 0, 1, 0, 2)
B = matrix(vector, nrow = 4, byrow = T)
```

$A\cdot B$

```{r}
A%*%B
```

$B\cdot A$

```{r}
B%*%A
```

$(A\cdot B)^{t}$

```{r}
t(A%*%B)
```

$B^{t}\cdot A$

```{r}
t(B)%*%A
```

$(A\cdot B)^{-1}$

```{r}
solve(A%*%B)
```

$A^{-1}\cdot B^{t}$

```{r}
solve(A)%*%t(B)
```

## Pregunta 2

Considera en un vector los números de tu DNI (puedes inventártelos) y llámalo `dni`. Por ejemplo, si tu DNI es 54201567K, tu vector será

$$dni = (5, 4, 2, 0, 1, 5, 6, 7)$$

Define el vector en `R`. Calcula con `R` el vector `dni` al cuadrado, la raíz cuadrada del vector `dni` y, por último, la suma de todas las cifras del vector `dni`.

Redacta todos tus resultados y utiliza \LaTeX\ cuando pertoque.

Definimos el vector `dni`:

```{r}
dni = c(5, 4, 2, 0, 1, 5, 6, 7)
```

Calculamos el vector `dni` al cuadrado:

```{r}
dni^2
```

Calculamos la raíz cuadrada del vector `dni`:

```{r}
sqrt(dni)
```

Calculamos la suma de todas las cifras del vector `dni`:

```{r}
sum(dni)
```

## Pregunta 3

Considera el vector de las letras de tu nombre y apellido. Llámalo `name`. Por ejemplo,

$$name = (M,A,R,I,A,S,A,N,T,O,S)$$

Define dicho vector en `R`. Calcula el subvector que solo contenga tu nombre. Calcula también el subvector que contenga solo tu apellido. Ordénalo alfabéticamente. Crea una matriz con este vector.

Redacta todos tus resultados y utiliza \LaTeX\ cuando pertoque.

```{r}
name = c("J","E","S","U","S","M","U","D","A","R","R","A")
```

Subvector nombre:

```{r}
name[(1:5)]
```

Subvector apellido:

```{r}
name[-(1:5)]
```

Ordenamos el vector alfabéticamente:

```{r}
sort(name)
```

Creamos una matriz a partir del vector:

```{r}
matrix(name, nrow = 3, byrow = T)
```
