---
title: "Tarea 8 - Manejando Data Frames con R"
author: "Jesus Mudarra Luján"
date: '2022-09-23'
output: pdf_document
---

```{r setup, include=FALSE}
knitr::opts_chunk$set(echo = TRUE)
library(dplyr)
```

Carga en `R` el CSV de la web http://winterolympicsmedals.com/medals.csv y responde a las siguientes preguntas.

```{r}
df <- read.csv("http://winterolympicsmedals.com/medals.csv",
               header = TRUE,
               stringsAsFactors = TRUE,
               dec = ".",
               sep = ",")
```

## Pregunta 1

¿Cuántos deportistas aparecen en el data frame?
```{r}
nrow(df)
```

Aparecen 2311 deportistas aparecen en el data frame.

## Pregunta 2

¿Cuántos deportistas han ganado medallas de oro? ¿Cuántos han ganado medallas de plata? ¿Y cuántos de bronce?

```{r}
nrow(subset(df, Medal=="Gold"))
```

Hay 774 deportistas que han ganado medallas de oro.

```{r}
nrow(subset(df, Medal=="Silver"))
```

Hay 773 deportistas que han ganado medallas de plata.

```{r}
nrow(subset(df, Medal=="Bronze"))
```

Hay 764 deportistas que han ganado medallas de bronce.

## Pregunta 3

¿En cuántos lugares se han hecho olimpiadas de invierno?

```{r}
n_distinct(df$City)
```

Se han hecho olimpiadas de invierno en 17 ciudades distintas.

## Pregunta 4

¿Cuántos hombres y cuántas mujeres hay?

```{r}
nrow(subset(df, Event.gender=="M"))
```

Hay 1386 hombres.

```{r}
nrow(subset(df, Event.gender=="W"))
```

Hay 802 mujeres.

## Pregunta 5

¿En qué año participaron más deportistas?

```{r}
# utilizando librería dplyr
df %>%
  count(Year) %>%
  slice(which.max(n))
```

El año que más se participó fue 2006 con 252 deportistas.

## Pregunta 6

El campo `NOC` indica el país del ganador de la medalla. ¿Qué país puede presumir de haber ganado más medallas de oro en los juegos de invierno entre 1960 y 1996?

```{r}
# utilizando librería dplyr
df %>%
  filter(Year >= 1960 & Year <= 1996, Medal == "Gold") %>%
  count(NOC) %>%
  slice(which.max(n))
```

El país que más medallas de oro ha obtenido en invierno entre 1960 y 1996 fue la URS con 71 medallas.
