---
title: "Tarea 14 - Repasando la Distribución Normal: usando Tablas y Estandarizando"
author: "Jesus Mudarra Luján"
date: "`r Sys.Date()`"
output: pdf_document
---

```{r setup, include=FALSE}
knitr::opts_chunk$set(echo = TRUE)
```

## Pregunta 1

La cantidad de tiempo (en horas) utilizada para completar un producto determinado sigue una distribución $\mathcal{N}(10, 2)$. Calcula la probabilidad de que se tarde:

a) Menos de 6 horas

b) Entre 7 y 13 horas

Estandariza y luego calcula la probabilidad requerida mediante las tablas y comprueba tus resultados en `R` (o `Python`).

$$Z = \frac{X-\mu}{\sigma}$$

a)

  La probabilidad de que se tarde menos de 6 horas es:
  
  $$p(\chi < 6) = p(Z < \frac{6-10}{2}) = p(Z < -2) = 0.0228$$
  
  Con R
  
  ```{r}
  pnorm(6,10,2)
  ```
  
b)

  La probabilidad de que se tarde entre 7 y 13 horas es:
  
  $$p(13 \leq \chi \leq 7) = p(\chi \leq 13) - p(\chi \leq 7) = p(Z \leq \frac{13-10}{2}) - p(Z \leq \frac{7-10}{2})$$
  
  $$p(Z \leq 1.5) - p(Z \leq -2) = 0.9332 - 0.0668 = 0.8664$$
  
  Con R
  
  ```{r}
  pnorm(13,10,2) - pnorm(7,10,2)
  ```

## Pregunta 2

El valor (en millones) de las ventas anuales realizadas en la Discográfica "Hasta quedarnos sin tímpanos" sigue un modelo normal de media igual a 200 y desviación típica igual a 40.

a) Calcula la probabilidad de que el número de ventas sea exactamente igual a 200 (millones)
b) Calcula la probabilidad de que el número de ventas sea mayor que 250 (millones)
c) Calcula la probabilidad de que el número de ventas sea menor o igual que 100 (millones)

Estandariza y luego calcula la probabilidad requerida mediante las tablas y comprueba tus resultados en R
(o Python).

$$Z = \frac{X-\mu}{\sigma}$$

$$\mathcal{N}(200, 40)$$

a)

  La probabilidad de que el número de ventas sea igual a 200 (millones) es:
  
  Al tratarse de una distribución contínua podemos afirmar que:
  
  $$p(\chi = 200) = 0$$
  
b)

  $$p(\chi > 250) = 1 - p(\chi < 250) = 1 - p(Z < \frac{250-200}{40}) = 1 - 0.8944 = 0.1056$$
  
  $$1 - p(Z < 1.25) = 1 - 0.8944 = 0.1056$$
  En R
  
  ```{r}
  1 - pnorm(250,200,40)
  ```
 
c)

  $$p(\chi \leq 100) = p(Z \leq \frac{100-200}{40}) = p(Z \leq -2.5) = 0.0062$$
  
  En R
  
  ```{r}
  pnorm(100,200,40)
  ```

## Ejercicio 3

Las puntuaciones obtenidas en un examen tipo test realizado a un grupo de opositores se distribuyen normalmente con media 50 y desviación típica 6.5. Calcula:

a) Probabilidad de tener una puntuación menor a 23 puntos.

b) Probabilidad de tener entre 27.3 y 43.1 puntos

c) Probabilidad de tener más de 62 puntos

d) Probabilidad de tener 32 puntos o menos

e) Halla el número de puntos que se deben obtener para que la probabilidad de sacar menos de esa cantidad de puntos sea de 0.045

f) Repite el apartado anterior, pero esta vez para obtener una probabilidad de 0.45

Estandariza y luego calcula la probabilidad requerida mediante las tablas y comprueba tus resultados en `R` (o `Python`).

$$Z = \frac{X-\mu}{\sigma}$$

$$\mathcal{N}(50, 6.5)$$

a)

  $$p(\chi < 23) = p(Z < \frac{23-50}{6.5}) = p(Z < -4.153846) = 1.634665e-05$$
  
  En R
  
  ```{r}
  pnorm(23, 50, 6.5)
  ```
  
b)

  $$p(43.1 \leq \chi \leq 27.3) = p(\chi \leq 43.1) - p(\chi \leq 27.3) = p(Z \leq \frac{43.1-50}{6.5}) - p(Z \leq \frac{27.3-50}{6.5})$$
  
  $$p(Z \leq -1.06) - p(Z \leq -3.49) = 0.1446 - 0.0002 = 0.1444$$
  
  En R
  
  ```{r}
  pnorm(43.1, 50, 6.5) - pnorm(27.3, 50, 6.5)
  ```
  
c)

  $$p(\chi > 62) = 1 - p(\chi < 62) = 1 - p(Z < \frac{62-50}{6.5}) = 1 - 0.8944 = 0.1056$$
  
  $$1 - p(Z < 1.85) = 1 - 0.9678 = 0.0322$$

  En R
  
  ```{r}
  1 - pnorm(62, 50, 6.5)
  ```

d)

  $$p(\chi \leq 32) = p(Z \leq \frac{32-50}{6.5}) = p(Z \leq -2.77) = 0.0028$$
  
  En R
  
  ```{r}
  pnorm(32, 50, 6.5)
  ```
  
e)

  $$p(\chi < \alpha) = 0.045 \rightarrow z = -1.69 \rightarrow \alpha = -1.69 * \sigma + \mu = -1.69 * 6.5 + 50 = 39.015$$
  
  En R
  
  ```{r}
  qnorm(0.045)*6.5 + 50
  ```
f)

  $$p(\chi < \alpha) = 0.45 \rightarrow z = -0.12 \rightarrow \alpha = -0.12 * \sigma + \mu = -0.12 * 6.5 + 50 = 49.22$$
  
  En R
  
  ```{r}
  qnorm(0.45)*6.5 + 50
  ```
  